臺灣士林地方法院交通事件裁定　　　　　　　　　　九十一年度交聲字第三四九號
　　原處分機關　臺北巿交通事件裁決所
　　異 議 人即
　　受 處 分人　甲○○
右列異議人因違反道路交通管理處罰條例案件，對於臺北市交通事件裁決所於九十一
年三月二十五日所為之處分 (原處分案號：北市裁三字第車裁二二－ＡＤ00000
00號)聲明異議，本院裁定如左：
        主  文
原處分撤銷。
甲○○汽車駕駛人在禁止臨時停車處所停車，處罰鍰新台幣陸佰元。
        理  由
一、按公車汽車招呼站十公尺內不得臨時停車，道路交通安全規則第一百十一條第一
    項第二款定有明文；又按汽車駕駛人在禁止臨時停車處所停車者，處新台幣六百
    元以上一千二百元以下罰鍰，道路交通管理處罰條例第五十六條第一項第一款亦
    定有明文。
二、原處分機關係以異議人即受處分人甲○○，於九十一年二月二日下午八時五分許
    ，將其車號ＥＯ－五八二三號自用小客車，停放於台北市○○路○段之公車招呼
    站十公尺內禁止臨時停車之地點，為警拍照後掣單舉發，因依道路交通管理處罰
    條例第五十六條第一項第一款，裁處異議人罰鍰新台幣（下同）九百元。
三、異議意旨略以：伊停車之地點係因之前重鋪柏油路面，馬路邊之紅線經重劃後，
    在距離公車站牌附近的紅線變短，而出現之未劃設紅線路段，該位置距離公車站
    牌很近（約十公尺左右），經觀察時日後發現經常有車輛停放該處，而警察均未
    加以取締，甚至該處現已成為附近居民爭相停放之車位，伊才停放於該處而為警
    照相舉發，警察此舉若非未注意該處未劃紅線之事實，則其作為顯有誘騙人民違
    規之嫌，因認原處分難以甘服云云。惟查：異議人於前揭時、地停車之事實，業
    據其自承在卷，又異議人上開停車位置係位於距離公車招呼站十公尺內之區域乙
    情，亦有本件採證照片一幀附卷可證（依照片所示，異議人之車輛與最近一支公
    車站牌間之距離，尚未達一輛普通小客車之長度），再由異議人於九十一年三月
    二十五日之異議狀上所自承：伊也知道該停車位置距離公車站牌很近，伊曾觀察
    多月（至少半年）等語觀之，堪認異議人主觀上應已知悉上開地點係公車站牌十
    公尺內之區域而不得停車，僅因該處並未劃設紅線且先前停放車輛均未遭取締，
    始將車停放於該處無訛。惟按道路交通安全規則針對不同之地點、道路條件及其
    他相關因素，對於臨時停車設有各該禁止規定，而於劃設紅色標線之路段禁止臨
    時停車僅係其中之一，非謂在未劃設此等標線之處，即當然允許停車，而仍應判
    斷有無其他禁止停車之事由，例如：公共場所出入口、併排停車，亦或公車招呼
    站內十公尺處均禁止臨時停車等等，本件異議人停車地點位於公車招呼站內十公
    尺內區域之事實已如前述，縱令該處未劃設紅線，或雖曾一度劃設紅線而因其他
    因素而塗去，均無礙於適用不得停車於公車招呼站牌十公尺內區域之禁止規定，
    而異議人所稱前於上開路段停放之其他車輛未遭舉發之辯，縱令屬實，亦係交通
    執法機關未切實執行法令之疏，尚難據為本件主張阻卻違規之正當事由。綜上，
    異議人所辯，尚不足採，原處分機關認定異議人違反道路交通管理處罰條例之行
    為，事證明確。惟本院認依目前交通現況，在台北市區內停車誠屬不易之事，因
    此一般民眾因爭取有限之合法停車位未果，致如本件異議人一般，以道路邊未劃
    設禁止停車之標線，而逕行停放車輛之情形，屢見不鮮，核其所為，雖為法所不
    許，但情有可原，尤以異議人係先觀察上開停車地點一段期間後，因見其他人均
    未因違規停車而為警掣單舉發，始停放於相同位置而違規，足認其主觀上並非全
    然漠視交通規範，並斟酌其於交通離峰時間違規停車，對於交通秩序之影響有限
    等一切情狀，認原處分裁處異議人罰鍰九百元，尚屬過重，爰撤銷原處分，另諭
    知如主文第二項之處罰。
據上論結，應依道路交通案件處理辦法第二十條，裁定如主文。
中      華      民      國      九十一      年      四    月    十五    日
                                        臺灣士林地方法院交通法庭
                                            法  官  吳  祚  丞
右正本證明與原本無異。
如不服本裁定，應於裁定送達後五日內，向本院提出抗告狀。
                                            書記官  林  立  原
中      華      民      國      九十一      年      四    月   二十五   日
